臺灣彰化地方法院刑事判決　　　　　　　　　　　　　九十四年度簡上字第二六號
　　公　訴　人　臺灣彰化地方法院檢察署檢察官
　　上　訴　人
　　即　被　告　甲○○
　　輔　佐　人
　　即被告之父　乙○○
右列上訴人因竊盜案件，不服本院九十三年度斗簡字第五三五號中華民國九十三年十
二月二十七日第一審判決（原聲請簡易判決處刑案號：九十三年度偵字第二八０六號
），本院管轄第二審合議庭判決如左︰
    主  文
上訴駁回。
甲○○緩刑貳年。
    事實及理由
一、本案經本院審理結果，認第一審判決認事用法及量刑均無不當，應予維持，並引
    用第一審判決書記載之事實、證據及理由（如附件）。
二、上訴人即被告甲○○上訴意旨略以：被告患有精神分裂症，現持續在台大醫院雲
    林分院精神科就醫，領有重大傷病卡，智能降低，好壞、是非分不清，原審遽以
    論罪科刑，量刑顯屬過重，為此提起上訴，請求撤銷原判決，並依刑法第五十九
    條之規定酌量減輕其刑，而為較輕之處罰，或為緩刑之諭知云云。訊據被告甲○
    ○雖於本院審理時僅坦承竊取車牌號碼ＴＳＯ─四一三號重型機車，惟對於是否
    竊取車牌號碼ＬＢＯ─二五九號、ＴＣＩ─七一號機車，則答以不清楚是否有竊
    取此車或沒有等語。惟查，被告於警訊及檢察官訊問時對於竊取車牌號碼ＴＳＯ
    ─四一三號、ＬＢＯ─二五九號及ＴＣＩ─七一號機車均坦承不諱，核與被害人
    丙○○、丁○○、黃菊女指述情節相符，並有車輛竊盜、車牌失竊資料個別查詢
    報表─查詢車輛認可資料一份、車籍作業系統─查詢認可資料二份、贓物認領保
    管單三份及照片三幀在卷可稽，且警方又於九十三年四月五日晚上十時三十分許
    ，在彰化縣埤頭鄉○○○路二號前，當場查獲被告騎乘車牌號碼ＴＳＯ─四一三
    號機車四處閒逛，足認被告所辯顯屬翻異飾卸之詞，非可採信，本件被告竊盜之
    犯行均堪予認定。又被告曾於八十八年至省立雲林醫院精神科、雲林慈愛醫院住
    院治療，診斷包含急性精神病狀態、疑似安非他命引起之精神病以及精神分裂症
    ，出院後不規則服藥返診，仍有殘餘症狀，於九十一年五月一日前往行政院國軍
    退除役官兵輔導委員會台中榮民總醫院進行兵役體位判定，因此不入伍服役，近
    二年並有吸食強力膠之情形，精神症狀起起伏伏，未有完全緩解時期，其於病況
    活躍時出現之精神症狀，包含聽幻覺、被害妄想、自傷行為，攻擊破壞行為等，
    此次犯行內容和上述症狀並無顯著之關聯性，但被告於近二年不規則服藥返診，
    有社交退縮、思考空乏、情緒困窘等殘餘症狀，且於犯行前疑似仍有吸食強力膠
    ，應已造成其之意識狀態不全清醒，被告於犯行當時對於外界事務之知覺理會與
    判斷作用，以及自由決定意思之能力，應已達較普通人之平均程度顯然減退，達
    精神耗弱之狀態，並未達到心神喪失之程度，此有行政院衛生署草屯療養院九十
    三年十一月三日草療精字第六０三八號函附之精神鑑定報告書一份及行政院國軍
    退除役官兵輔導委員會台中榮民總醫院診斷證明書、同院兵役用診斷證明書、國
    立臺灣大學醫學院附設醫院雲林分院診斷證明書、慈愛綜合醫院診斷證明書、重
    大傷病免自行部份負擔證明卡影本各一份在卷可稽，並經證人乙○○、蕭如君二
    人於偵查中證述甚詳，足認被告於行為時已達精神耗弱之狀態，原審以被告有連
    續竊盜之犯行，惟於行為時係精神耗弱之人，據以論罪科刑，判處有期徒刑三月
    ，並諭知易科罰金之折算標準，核無違誤或不當之處，上訴人空言指摘原判決不
    當，聲請撤銷原判決云云，為無理由，應駁回其上訴。查被告前未曾受有期徒刑
    以上刑之宣告，此有臺灣彰化地方法院檢察署刑案資料查註紀錄表一紙在卷可稽
    ，經此教訓，應知警惕而無再犯之虞，所宣告之刑，認以暫不執行為適當，爰併
    予宣告緩刑二年，以勵自新。
據上論斷，應依刑事訴訟法第四百五十五條之一第一項、第三項、第三百六十八條、
第三百七十三條，刑法第七十四條第一款，判決如主文。
本案經檢察官賴志盛到庭執行職務。
中      華      民      國    九十四    年      四      月      八      日
                                臺灣彰化地方法院刑事第二庭
                                    審判長法官  石  馨  文
                                    法      官  王  義  閔
                                    法      官  郭  麗  萍
右正本證明與原本無異。
不得上訴。
                                    法院書記官  梁  高  賓
中      華      民      國    九十四    年      四      月    十一      日
